臺灣澎湖地方法院民事判決
                                     110年度簡上字第10號
上  訴  人  林湧偉  

被上訴人    林梅珍  

上列當事人間請求返還借款事件，上訴人對於中華民國110年5月
24日本院馬公簡易庭110年度馬簡字第40號第一審判決提起上訴
，本院於民國110年12月2日言詞辯論終結，判決如下：
    主      文
原判決關於命上訴人給付超過新臺幣壹拾貳萬元，及自民國一一
０年四月九日起至清償日止，按週年利率百分之五計算之利息部
分，及該部分假執行之宣告，暨訴訟費用之裁判均廢棄。
上開廢棄部分，被上訴人在第一審之訴及假執行之聲請均駁回。
其餘上訴駁回。
第一、二審訴訟費用由上訴人負擔百分之六十五，餘由被上訴人
負擔。
    事實及理由
一、被上訴人於原審起訴主張，並於本審補充：伊和上訴人的媽
    媽是親姊妹，双方互動關係很好（上訴人的媽媽在民國104
    年過世），上訴人前因需用金錢，被上訴人乃於99年10月30
    日匯借新台幣（下同）12萬元予上訴人，嗣於101年至102年
    間上訴人又到苗栗找伊，伊分別以現金交付之方式各出借1
    萬元、2萬元、3萬5千元，總計6萬5千元予上訴人，惟上訴
    人分文未償，總計積欠被上訴人18萬5千元，爰依消費借貸
    法律關係，於原審起訴請求上訴人給付18萬5千元及自起訴
    狀繕本送達上訴人之日一個月後起至清償日止，按年息百分
    之5計算之利息，並願供擔保，請准宣告假執行。
二、上訴人則以：被上訴人的房子在98年被查封而有資金需求，
    伊於98年1月21日、3月12日、4月15日、5月12日分別以交付
    現金之方式各出借3萬元，總計12萬元予被上訴人，被上訴
    人於99年10月30日匯款12萬元給上訴人以償還上開欠款，上
    訴人未向被上訴人借款12萬元，亦未於101年至102年間向被
    上訴人借款6萬5千元等語置辯。
三、原審認上訴人向被上訴人借款18萬5千元，因而判決命上訴
    人給付18萬5千元及自110年4月9日起至清償日止，按年息百
    分之5計算之利息，並依職權宣告假執行。上訴人不服，提
    起上訴，上訴聲明：（一）原判決廢棄。（二）上開廢棄部
    分，被上訴人於第一審之訴及假執行之聲請均駁回。被上訴
    人答辯聲明：上訴駁回。
四、本院之判斷：
（一）被上訴人曾於99年10月30日匯款12萬元予上訴人，為上訴
      人所不爭執，並有被上訴人提出之郵政國內匯款執據1紙
      （原審卷第19頁）可憑，衡諸被上訴人並無平白無故匯錢
      給上訴人之理及兩造係阿姨與外甥之親屬關係，基於信任
      及情面之考慮，被上訴人僅以匯款方式出借金錢予被上訴
      人而不另要求上訴人開立借據，尚合乎親屬間借貸常情，
      則被上訴人主張其於99年10月30日以匯款方式出借12萬元
      予上訴人，可以採信。上訴人雖辯稱上開12萬元非上訴人
      向被上訴人之借款，而係其於98年間先借款12萬元給被上
      訴人，被上訴人嗣始匯還12萬元以供清償云云，惟上訴人
      所提出之○○商業銀行○○分行00000000000號帳戶交易明細
      （未載明帳戶所有人姓名，本院卷第71-72頁）僅能證明
      該帳戶分別於98年1月21日、3月12日、4月15日、5月12日
      各提領現金3萬元，尚不能證明上訴人有提領該等款項並
      均出借予被上訴人，是上訴人所辯，難認屬實。
（二）被上訴人另主張其於101年至102年間分別以現金交付之方
      式各出借1萬元、2萬元、3萬5千元，總計6萬5千元予上訴
      人一節，惟為上訴人所否認，辯稱未向被上訴人借款等語
      。查被上訴人就此部份之主張固提出○○汽車行免用統一發
      票收據（內容含品名欄、總價、台照欄、日期欄、合計欄
      ，各記載「借錢」、「65000」、「林湧偉」、「109年7
      月5日」、「陸萬伍仟零佰零拾零元零角」，原審卷第17
      頁）1紙及記事本記錄（內容記載「林湧偉」、「1、1200
      00，2、10000、3、20000、4、35000，共185000」，本院
      卷第77頁）1紙為證，惟該等收據及記錄之內容均係其自
      行填載，此據被上訴人於本院準備程序中所自承（本院卷
      第57-58頁），自不得以該等由被上訴人自行書寫之資料
      做為不利於上訴人之證據，是被上訴人就此部分出借6萬5
      千元予上訴人之主張，不能舉證以實其說，尚難採信。
（三）綜上所述，被上訴人本於消費借貸法律關係，請求上訴人
      給付12萬元及自起訴狀繕本送達上訴人之日一個月後即11
      0年4月9日起至清償日止，按年息百分之5計算之利息，為
      有理由，應予准許。逾此所為請求，為無理由，應予駁回
      。又上開應准許部分，應依職權宣告假執行。至於被上訴
      人敗訴部分，其假執行之聲請失所附麗，應併予駁回。原
      審就超過上開應准許部分，為上訴人敗訴之判決，並為假
      執行之宣告，自有未洽。上訴意旨就此部分指摘原判決不
      當，求予廢棄改判，為有理由。至於上開應准許部分，原
      審判命上訴人給付，並為假執行之宣告，核無違誤，上訴
      意旨，就此部分，仍執陳詞，指摘原判決不當，求予廢棄
      ，為無理由，應駁回其上訴。
五、據上論結，本件上訴為一部有理由，一部無理由，依民事訴
    訟法第436條之1第3項、第450條、第449條第1項、第79條，
    判決如主文。
中　　華　　民　　國　　110 　年　　12　　月　　23　　日
                  民事庭　審判長法  官  李宛玲
                                法  官  王偉為
                                法  官  陳順輝
以上正本係照原本作成。
本判決不得上訴。
中　　華　　民　　國　　110 　年　　12　　月　　23　　日
                                書記官  許致愷